臺灣彰化地方法院刑事判決　　　　　　　94年度訴字第1443號
公　訴　人　臺灣彰化地方法院檢察署檢察官
被　　　告　甲○○
上列被告因違反毒品危害防制條例案件，經檢察官提起公訴（94
年度毒偵字第2924號、第3206號、第3886號、第3887號）及移送
併案（94年度毒偵字第3562號），本院合議庭裁定由受命法官獨
任進行簡式審判程序，茲判決如下：
    主  文
甲○○連續施用第一級毒品，處有期徒刑壹拾月，扣案之注射針
筒肆支、塑膠袋伍個、塑膠鏟管壹支，均沒收；又連續施用第二
級毒品，處有期徒刑肆月。應執行有期徒刑壹年，扣案之注射針
筒肆支、塑膠袋伍個、塑膠鏟管壹支，均沒收。
    事  實
一、甲○○前於民國89年間因施用毒品案件，經本院以89年度毒
    聲字第1713號裁定送勒戒處所觀察、勒戒後，認有繼續施用
    毒品之傾向，經本院以90年度毒聲字第3511號裁定令入戒治
    處所施以強制戒治，並以91年度毒聲字第668 號裁定停止戒
    治付保護管束，復以91年度毒聲字第1784號裁定撤銷停止戒
    治令入戒治處所施以強制戒治，於93年4 月22日強制戒治期
    滿，經臺灣彰化地方法院檢察署檢察官於93年6 月8 日以93
    年度戒毒偵字第200 號、第201 號、第202 號、第203 號為
    不起訴處分確定。詎其不知悔改，明知海洛因及甲基安非他
    命業經公告為毒品危害防制條例第2 條第2 項所列管之第1
    、2 級毒品，不得非法持有、施用，復基於施用第1 級毒品
    海洛因、第2 級毒品甲基安非他命之概括犯意，於上揭強制
    戒治執行完畢釋放後5 年內，自94年6 月初某日起迄同年
    7 月13日上午某時許止，分別在位於彰化縣溪湖鎮○○街97
    號「金寶山釣蝦場」女用廁所內、位於彰化縣溪湖鎮○○路
    ○ 段218 號「富仙旅社」第207 室或位於彰化縣溪湖鎮○○
    路○ 段之「道安醫院」內，將海洛因摻水以注射針筒注射入
    體內，平均2 日施用1 次，連續施用第1 級毒品海洛因多次
    ；另自94年6 月7 日上午某時起起迄同年7 月13日上午某
    時許止，分別在位於彰化縣溪湖鎮○○街97號「金寶山釣蝦
    場」女用廁所內、位於彰化縣溪湖鎮○○路○ 段218 號「富
    仙旅社」第207 室或位於彰化縣溪湖鎮○○路○ 段之「道安
    醫院」第206 號病房內，將甲基安非他命以鋁箔紙隔熱燒烤
    吸食煙霧之方式，連續施用第2 級毒品甲基安非他命3 次。
    嗣經警方分別(一)於94年6 月7 日晚上11時許，至位於彰化縣
    溪湖鎮○○街97號「金寶山釣蝦場」臨檢而查獲，並扣得其
    所有供施用第1 級毒品海洛因所用之注射針筒1 支，且於94
    年6 月8 日凌晨3 時45分採尿送驗；(二)於94年6 月24日上午
    10時10分，至位於彰化縣溪湖鎮○○路○ 段218 號「富仙旅
    社」第20 7室臨檢，並經其同意搜索而查獲，並扣得其所有
    供施用第1 級毒品海洛因所用之注射針筒3 支、塑膠袋4 個
    、塑膠鏟管1 支，且於94年6 月24日中午12時採尿送驗；(三)
    於94年7 月13日晚上7 時40分，在彰化縣溪湖鎮○○路與河
    東路口處臨檢，並經其同意帶警方至位於彰化縣溪湖鎮○○
    路○ 段之「道安醫院」第206 號病房內搜索而查獲，並扣得
    其所有供施用第1 級毒品海洛因所用之塑膠袋1 個，且於94
    年7 月13日晚上10時50分採尿送驗後，始知上情。
二、案經彰化縣警察局溪湖分局報請臺灣高雄地方法院檢察署檢
    察官偵查起訴及移送併案審理。
    理  由
一、本案被告甲○○所犯係死刑、無期徒刑、最輕本刑為3 年以
    上有期徒刑以外之罪，其於準備程序就前揭被訴事實為有罪
    之陳述，經受命法官告知簡式審判程序之旨，並聽取其與公
    訴人之意見後，本院認無不得或不宜改依簡式審判程序進行
    之處，爰依刑事訴訟法第273 條之1 第1 項、第284 條之1
    ，裁定本案由受命法官獨任進行簡式審判程序，合先敘明。
二、訊據被告對其於上揭時、地分別連續施用第1 級毒品海洛因
    及第2 級毒品甲基安非他命之事實，於本院審理時（參見本
    院94年9 月8 日審判筆錄）均坦承不諱，並有查獲物品照片
    共計5 張，且有扣案之注射針筒4 支、塑膠袋5 個、塑膠鏟
    管1 支，均係被告所有供施用第1 級毒品海洛因所用之物，
    業經被告供明在卷，可資佐證。另查：
  (一)被告係分別於94年6 月8 日凌晨3 時45分、94年6 月24日中
    午12時許、94年7 月13日晚上10時50分，經臺灣彰化地方法
    院檢察署委託警方採集被告尿液送驗結果，分別均呈嗎啡、
    甲基安非他命陽性反應，此有彰化縣政府衛生局94年7 月25
    日煙檢字第943051號煙毒尿液檢驗成績書及委託驗尿代號與
    真實姓名對照認證單各3 紙（臺灣彰化地方法院檢察署94年
    度偵字第3562號偵查卷宗第27頁、第57頁；94年度毒偵字第
    2924號偵查卷宗第33頁、第57頁；94年度毒偵字第3206號偵
    查卷宗第41頁、第42頁）附卷可稽，足見被告確有施用第1
    、2 級毒品海洛因、甲基安非他命之事實。
  (二)按海洛因施用入人體後水解還原成嗎啡，再循嗎啡之代謝方
    式排出體外，業據行政院衛生署藥物食品檢驗局73藥檢壹字
    第030221號函說明綦詳，且依醫學臨床實驗及根據英國藥學
    會出版ＩｓｏｌａｔｉｏｎａｎｄＩｎｄｅｎｔｉｆｉｃａ
    ｔｉｏｎｏｆＤｒｕｇｓ乙書第293 頁載明：海洛因經注射
    入人體後，在體內迅速水解成６ＭｏｎｏａｃｅｔｙＩｍｏ
    ｒｐｈｉｎｅ，再緩緩繼續水解成嗎啡，然後再循嗎啡之謝
    方式排出，同書第431 至432 頁並載有：嗎啡經注射入人體
    後，約50% 以上於8 小時內自尿中排出，至24小時排出約90
    % ，但48小時後仍有微量可檢出等語。又甲基安非他命經口
    服投與後，約70% 於24小時內可自尿液中排出，而其尿液內
    含甲基安非他命成分之檢出，與投與甲基安非它命的量、個
    人體質、檢驗儀器之精密度有關，通常採尿化驗是否呈陽性
    反應，應以投與後24小時內所採者為宜，此亦有行政院衛生
    署藥物食品檢驗局（80）藥檢醫字第4529號函可查。是參酌
    前揭報告及施用毒品之成癮性，被告自白於前揭時間分別有
    連續施用第1 級毒品海洛因、第2 級毒品甲基安非他命多次
    之犯行等語，核與事實相符，應堪採信。
  (三)另犯毒品危害防制條例第10條施用第1 級、第2 級毒品之罪
    者，檢察官應先聲請法院裁定將被告令送勒戒處所觀察、勒
    戒，經觀察、勒戒後，認有繼續施用毒品傾向者，應由檢察
    官聲請法院裁定將被告令入戒治處所施以強制戒治，且經強
    制戒治執行完畢釋放後，5 年內再犯第10條之罪，檢察官應
    依一般刑事訴訟程序予以起訴論罪科刑，此觀諸毒品危害防
    制條例第20條第1 項、第2 項、第23條第2 項前段規定自明
    。經查，被告前於89年間因施用毒品案件，經本院以89年度
    毒聲字第1713號裁定送勒戒處所觀察、勒戒後，認有繼續施
    用毒品之傾向，經本院以90年度毒聲字第3511號裁定令入戒
    治處所施以強制戒治，並以91年度毒聲字第668 號裁定停止
    戒治付保護管束，復以91年度毒聲字第1784號裁定撤銷停止
    戒治令入戒治處所施以強制戒治，於93年4 月22日強制戒治
    期滿，經臺灣彰化地方法院檢察署檢察官於93年6 月8 日以
    93年度戒毒偵字第200 號、第201 號、第202 號、第203 號
    為不起訴處分確定等情之事實，此有臺灣高等法院被告全國
    前案紀錄表、臺灣彰化地方法院檢察署刑案資料查註紀錄表
    各1 紙附卷可參。被告前既曾因施用毒品案件，經強制戒治
    後，復因施用毒品，其於前開強制戒治執行完畢釋放後5 年
    內，再犯本案施用毒品罪，依毒品危害防制條例第23條第2
    項之規定，屬應依法論罪科刑之行為，依前開說明，本案被
    告上開所為，係於93年4 月22日強制戒治執行完畢釋放後5
    年內，再犯毒品危害防制條例第10條第1 、2 項施用第1 、
    2 級毒品罪，事證明確，被告上開犯行洵堪認定。
三、按海洛因、甲基安非他命為毒品危害防制條例第2 條第2 項
    第1 、2 款所明定之第1 、2 級毒品。核被告所為，係犯同
    條例第10條第1 項之施用第1 級毒品罪及同條例第10條第2
    項之施用第2 級毒品罪。被告持有第1 、2 級毒品進而施用
    ，持有之低度行為各為施用之高度行為所吸收，均不另論持
    有毒品之罪。其先後多次施用第1 級毒品海洛因、第2 級毒
    品甲基安非他命，時間緊接，犯罪構成要件相同，顯係基於
    概括犯意為之，依刑法第56條之規定，應各論以一罪，並均
    加重其刑。被告所犯上開二罪，罪名各別，行為互異，應分
    論併罰。另併案部分（94年度毒偵字第3562號）雖未據起訴
    ，然該部分與公訴人起訴之犯罪事實（94年度毒偵字第2924
    號、第3206號、第3886號、第3887號）具有連續犯之裁判上
    一罪關係，應為起訴效力所及，本院自應併予審究。又起訴
    書雖記載被告分別連續自94年5 月31日後某日起至94年6 月
    24日上午8 時止；94年6 月7 日、94年6 月24日止連續施用
    第1 、2 級毒品犯行，然業經公訴人於本院審理中更正起訴
    事實為如前揭事實欄一所載，附此敘明。爰審酌被告前因施
    用毒品案件經強制戒治執行完畢釋放後，仍未能徹底戒絕毒
    品，復犯本案施用毒品罪，顯見其無戒毒悔改之意，惟念其
    施用毒品之次數、施用毒品乃自戕一己之身體健康，尚未對
    他人造成危害，且犯後已坦承犯行，態度良好等一切情狀，
    各量處如主文所示之刑，並定其應執行之刑。
四、至扣案之注射針筒4 支、塑膠袋5 個、塑膠鏟管1 支，均係
    被告所有供施用第1 級毒品海洛因所用之物，已據被告於本
    院審理中陳述明確，爰依刑法第38條第1 項第2 款規定予以
    沒收。
據上論斷，應依刑事訴訟法第273 條之1 第1 項、第299 條第1
項前段，毒品危害防制條例第10條第1 項、第2 項，刑法第11條
前段、第56條、第38條第1 項第2 款、第51條第5 款，判決如主
文。
本案經檢察官姚玎霖到庭執行職務。
中　　華　　民　　國　　94　　年　　9 　　月　　12　　日
                  刑事第一庭         法  官  唐中興
以上正本證明與原本無異。
如不服本判決，應於判決送達後10日內，向本院提出上訴狀 (須
附繕本)。
中　　華　　民　　國　　94　　年　　9 　　月　　12　　日
                                     書記官  施惠卿
附錄本案判決論罪科刑法條：
毒品危害防制條例第10條
施用第1級毒品者，處6月以上5年以下有期徒刑。
施用第2級毒品者，處3年以下有期徒刑。
